# 被审计单位向中介机构租赁家庭住房作为员工宿舍是否适用于新租赁准则

提问人：天堂 茑 时间：2021-12-05 18:09:11
陈版您好，被审计单位向中介机构租赁了十几套房子居住用房用于员工宿舍使用，租赁期为五年，租金价格每平米 15 元，求助被审计单位这种租赁是否适用于新租赁准则，如果使用新租赁准则如何确定使用权资产的入账价值。

回答人：chenyiwei
同样适用新租赁准则。根据租赁期内各期应付租金的折现值对租赁负债和使用权资产进行初始计量。当然，如果该项租赁对整体财务报表的影响显著不重大的，也可以简化处理。